臺灣臺中地方法院交通事件裁定　　　96年度交聲字第1274號
原處分機關　臺中市警察局第六分局
異　議　人
即受處分人　乙○○
上列異議人即受處分人因違反道路交通管理處罰條例案件，對於
臺中市警察局第六分局於民國九十六年七月十一日所為之處分（
原處分案號：中分六交裁字第九六○○○○四四四號），聲明異
議，本院裁定如下：
    主  文
異議駁回。
    理  由
一、原處分機關略以：異議人即受處分人乙○○於民國九十六年
    七月十二日下午四時二十五分許，在臺中市○○路二○巷內
    ，因「在道路上設立不銹鋼管妨害通行」之違規事實，經臺
    中市警察局第六分局員警當場舉發。受處分人未於期限到案
    申訴，原處分機關遂於九十六年十月十五日，以中分六交裁
    字第九六○○○○四四四號裁決書，依違反道路交通管理處
    罰條例第八十二條第一項第一款規定，裁處受處分人罰鍰新
    臺幣（下同）一千五百元等語。
二、聲明異議意旨則以：其固有於上開時地，在上開既成道路上
    設立不銹鋼管之行為。但因上開既成道路並未經臺中市政府
    依法徵收，現仍為受處分人所有之私人土地，其故自有權利
    在該既成道路上，設立不銹鋼管。況且該等鋼管並未有妨害
    通行。為此，爰依法聲明異議云云。
三、按受處分人不服第八條主管機關所為之處罰，得於接到裁決
    書之翌日起二十日內，向管轄地方法院聲明異議；又交通法
    庭認為聲明異議無理由者，應以裁定駁回之，道路交通管理
    處罰條例第八十七條第一項、道路交通案件處理辦法第十九
    條各定有明文。又按有在道路堆積、置放、設置或拋擲足以
    妨礙交通之物情形者，除責令行為人即時停止並消除障礙外
    ，處行為人或其雇主一千二百元以上二千四百元以下罰鍰，
    道路交通管理處罰條例第八十二條第一項第一款定有明文。
四、經查：(一)受處分人於九十六年七月十二日下午四時二十五分
    許，在臺中市○○路二○巷內，因「在道路上設立不銹鋼管
    妨害通行」之違規事實，經臺中市警察局第六分局員警當場
    舉發。受處分人未於期限到案申訴，原處分機關遂於九十六
    年十月十五日，以中分六交裁字第九六○○○○四四四號裁
    決書，依違反道路交通管理處罰條例第八十二條第一項第一
    款規定，裁處受處分人罰鍰一千五百元等情，除為受處分人
    所不爭執外，並有臺中市警察局中警交字第ＧＤ00000
    00號舉發違反道路交通管理事件通知單、臺中市警察局第
    六分局九十六年七月二十七日中縣中分六警交字第○九六○
    ○二五五二三號函（均為影本），現場照片十四張，及原處
    分機關上開裁決書在卷可稽。(二)證人即舉發員警甲○○於本
    院調查時，結稱：受處分人於上時地，所設立不銹鋼管之位
    置係在已通行一、二十年之既成巷道上，且已妨害到該巷道
    之通行。故渠始依法開立上開違反道路交通管理事件通知單
    等語，核與渠當庭所提出之十張現場照片所示相符。堪認受
    處分人辯稱：其所設立之上開不銹鋼管並未妨害通行云云，
    顯無可取。(三)另受處分人辯稱：上開既成巷道係其所有之私
    有地，臺中市政府並未完成徵收，故其有權利設立上開不銹
    鋼管云云。惟因既成道路之所有權人，業因該既成道路上存
    有公用地役權，而使該所有權人對於該既成道路之所有權受
    有限制。故受處分人依法僅得依司法院大法官會議釋字第四
    ○○號解釋意旨，請求政府從速編列預算，加以徵收，尚不
    得任意在上開私有之既成巷道內，設立不銹鋼管，致妨害通
    行。準此，受處分人上開所辯，亦無可採。(四)綜上所述，原
    處分機關認定受處分人有上開違規事實，而依上開規定，裁
    處受處分人罰鍰一千五百元，於法並無不合。是本件異議為
    無理由，應予駁回。
據上論斷，依道路交通管理處罰條例第八十七條第二項，道路交
通案件處理辦法第十九條，裁定如主文。
中　　華　　民　　國　　96　　年　　11　　月　  20　　日
                      交通法庭  法  官  唐敏寶
上正本證明與原本無異。
如不服本裁定，應於送達後五日內，向本院提出抗告狀。
                                書記官  賴玉真
中　　華　　民　　國　　96　　年　　11　　月　20　　日
